【裁判字號】    97,上訴,3828
【裁判日期】    980120
【裁判案由】    違反槍砲彈藥刀械管制條例
【裁判全文】
臺灣高等法院刑事判決                97年度上訴字第3828號
    上  訴  人
    即  被  告  甲○○
    選任辯護人  金學坪  律師
                簡欣儀  律師
上列上訴人因違反槍砲彈藥刀械管制條例案件，不服臺灣臺北地
方法院97年度重訴字第53號，中華民國97年7 月23日第一審判決
（起訴案號：臺灣臺北地方法院檢察署97年度偵字第6692號）提
起上訴，判決如下：
    主      文
上訴駁回。
    犯罪事實及理由
壹、本院審理結果，認定第一審以上訴人即被告甲○○違犯槍砲
    彈藥刀械管制條例第8 條第4 項非法持有可發射子彈具有殺
    傷力槍枝罪，判處有期徒刑3 年2 月，併科罰金新台幣5 萬
    元；罰金如易服勞役，以新台幣1000元折算一日，認事用法
    及量刑均無不當，應予維持，並引用附件第一審判決書記載
    的犯罪事實、證據及理由。
貳、被告及辯護人於本院對於卷證的證據能力均表示無意見。
參、被告除仍以：「曾於同一商店購買相同價格的另一把玩具槍
    ，因不具殺傷力，經臺灣雲林地方法院檢察署檢察官不起訴
    處分確定，因而自信當然認定本案槍枝不具殺傷力，應阻卻
    故意；扣案槍管為塑膠材質，因易生炸膛可能，應不具殺傷
    力。」已經原判決審酌的事由上訴之外，其餘上訴意旨略以
    ：
一、槍枝於臺北市政府警察局初步檢視時，擊發機構無法發揮功
    能，而送請內政部刑事警察局鑑定時卻得以試射。鑑定機關
    是否曾修復扣案槍枝，誠屬可疑。
二、扣案槍枝因槍管為塑膠材質，試射後會扭曲變形，應不具殺
    傷力等語。
參、就上訴意旨補充判決理由如下：
一、扣案槍枝經查獲機關，臺北市政府警察局，初步檢視：槍枝
    大部結構完整、槍管暢通；至於擊發的功能正因於初步檢視
    未能判定（偵11），故而送請專業鑑定。
    槍枝於鑑定過程中並未有任何修復的情形。槍枝的撞針擊發
    功能正常，可發揮其功能。經以動能測試法鑑驗結果，達到
    足以穿入人體皮肉層的標準，具殺傷力等情，經本院詢函鑑
    定機關，內政部警政署刑事警察局，獲函覆如上，有97 年9
    月25日刑鑑字第970138482 號函可憑。
二、扣案槍枝經動能測試法鑑定後，槍管並無扭曲的情形，該槍
    枝仍可繼續供擊發適用子彈使用一情，並經內政部警政署刑
    事警察局於97年10月30日，以刑鑑字第970164811 號函覆本
    院，並有鑑定後槍枝外型及槍管照片3 張可憑，送鑑證物槍
    枝1枝且已檢還入庫。
三、綜上，被告既於警詢供稱：「我有擊發過2 次。」（偵8）
    ；而竟辯稱：槍枝無法擊發、槍管為塑膠材質，試射後會扭
    曲變形，應不具殺傷力等語，不可採信。
四、犯罪事實已經證明，事證明確。扣案槍枝曾經被告擊發過2
    次（偵8） ，被告再聲請傳訊初步檢視槍枝的員警、鑑定機
    關的鑑定人員，並聲請送請中央警察大學鑑識科另行鑑定，
    以證扣案槍枝是否具有擊發功能、鑑定過程中是否曾經修復
    ，以及槍管於試射後是否發生扭曲等情，核無傳喚及再送鑑
    定的必要。
五、被告上訴，否認犯罪，無理由，應予駁回。
肆、適用法律：刑事訴訟法第373 條、第368 條、第364 條。
中    華    民    國    98    年    1     月    20    日
                  刑事第六庭  審判長法  官  林堭儀
                                    法  官  吳淑惠
                                    法  官  郭豫珍
以上正本證明與原本無異。
如不服本判決，應於收受送達後10日內向本院提出上訴書狀，其
未敘述上訴之理由者並得於提起上訴後10日內向本院補提理由書
（均須按他造當事人之人數附繕本）「切勿逕送上級法院」。
                                    書記官 胡勤義
中    華    民    國    98    年    1     月    23    日
附錄：本案論罪科刑法條全文
槍砲彈藥刀械管制條例第8條
未經許可，製造、販賣或運輸鋼筆槍、瓦斯槍、麻醉槍、獵槍、
空氣槍或第4條第1項第1款所定其他可發射金屬或子彈具有殺傷
力之各式槍砲者，處無期徒刑或5年以上有期徒刑，併科新臺幣1
千萬元以下罰金。
未經許可，轉讓、出租或出借前項所列槍枝者，處 5 年以上有期
徒刑，併科新臺幣 1 千萬元以下罰金。
意圖供自己或他人犯罪之用，而犯前二項之罪者，處無期徒刑或
 7 年以上有期徒刑，併科新臺幣 1 千萬元以下罰金。
未經許可，持有、寄藏或意圖販賣而陳列第 1 項所列槍枝者，處
 3年以上10年以下有期徒刑，併科新臺幣700萬元以下罰金。
第 1 項至第 3 項之未遂犯罰之。


司法院資訊處製作；財團法人民間司法改革基金會備份。
